最高法院刑事判決　　　　　　　　　　　　　　　　九十一年度台非字第一八一號
　　上　訴　人　最高法院檢察署檢察總長
　　被　　　告　甲○○
右上訴人因被告贓物案件，對於台灣高雄地方法院中華民國九十年八月二十七日第一
審確定判決（九十年度易字第二七一三號，起訴案號：台灣高雄地方法院檢察署九十
年度偵字第一一四二九號），認為違法，提起非常上訴，本院判決如左：
    主  文
原判決關於違背法令之部分撤銷。
    理  由
非常上訴理由稱：「按依法應於審判期日調查之證據，未予調查，致適用法令違誤而
顯然於判決有影響者，該項確定判決即屬判決違背法令；且所稱依法應於審判期日調
查之證據，係指該證據在客觀上為法院認定事實及適用法律之基礎者而言。又受有期
徒刑之執行完畢，或受無期徒刑或有期徒刑一部之執行而赦免後，五年以內再犯有期
徒刑以上之罪者，為累犯，加重本刑至二分之一，刑法第四十七條定有明文。是被告
有無受有期徒刑之執行完畢，或受無期徒刑或有期徒刑一部之執行而赦免後，五年以
內再犯有期徒刑以上之罪之情形，係屬應否適用刑法第四十七條之基礎事實，依前開
說明，如此項證據未予調查，致適用法令錯誤，而顯然於判決有影響，該確定判決即
屬判決違背法令。本件被告甲○○前於八十四年九月間，因強（搶）奪案件，經台灣
高雄地方法院於八十五年十二月三十一日判處有期徒刑一年，於八十六年一月二十八
日確定。並於同年十一月十日執行完畢，有台灣高雄地方法院檢察署刑案資料查註紀
錄表附於偵查卷可稽（見該案偵查卷第二頁）。原確定判決認定被告於九十年六月八
日再犯本案收受贓物罪，顯係於前受有期徒刑之執行完畢，五年以內再犯本件之罪，
自應立累犯，依法加重其刑至二分之一。乃原判決對於此項應於審判期日調查之證據
，未予調查，致未適用刑法第四十七條累犯規定，加重其刑，依首揭說明，其判決即
屬違背法令。案經確定，爰依刑事訴訟法第四百四十一條、第四百四十三條提起非常
上訴，以資糾正」等語。
本院按判決不適用法則或適用不當者，為違背法令。次按受有期徒刑之執行完畢，或
受無期徒刑或有期徒刑一部之執行而赦免後，五年以內再犯有期徒刑以上之罪者，為
累犯，加重本刑至二分之一。又裁判確定後，發覺為累犯者，依前條之規定更定其刑
。但刑之執行完畢或赦免後發覺者，不在此限。刑事訴訟法第三百七十八條，刑法第
四十七條、第四十八條分別定有明文。本件被告甲○○曾於民國八十四年間犯搶奪罪
，經台灣高雄地方法院判處有期徒刑一年確定，於八十六年十一月十日執行完畢，有
台灣高雄地方法院檢察署刑案資料查註紀錄表附卷可憑。依本件原判決認定之事實，
其又於九十年六月八日下午六時三十分許，在高雄市○○○路六十一號「青葉科技廣
場」前，明知不詳年籍，綽號「空仔」之男子所交付車牌號碼ＺＫＬ｜五九八號輕型
機車，係來路不明之贓車，仍予以收受使用等情，因而論以收受贓物罪，處有期徒刑
月，並諭知如易科罰金以參佰元折算一日確定。揆之上開規定，其於有期徒刑執行
完畢後，五年以內再犯本件有期徒刑以上之罪，為累犯，自應依累犯規定加重其刑方
屬適法。乃原判決未依累犯規定加重其刑，而被告所犯本件贓物罪，亦於九十一年六
月十三日執行完畢，有該執行案卷可查，已無從依刑法第四十八條規定更定其刑，自
有不適用法則之違背法令。案經確定，非常上訴意旨執以指摘，洵有理由。惟原判決
尚非不利於被告，應由本院僅將原判決關於未依累犯之規定加重其刑之違背法令之部
分撤銷，以資糾正。
據上論結，應依刑事訴訟法第四百四十七條第一項第一款前段，判決如主文。
中      華      民      國    九十一    年      七      月    三十一    日
                              最高法院刑事第十庭
                                  審判長法官  林  增  福
                                        法官  邵  燕  玲
                                        法官  吳  昆  仁
                                        法官  陳  世  雄
                                        法官  惠  光  霞
      右正本證明與原本無異
                                              書  記  官
中      華      民      國    九十一    年      八      月      七      日
